臺灣高雄地方法院民事判決
110年度鳳小字第620號
原      告  董語佳  
被      告  張文豪  
上列當事人間請求返還貨款事件，本院於民國111年2月24日言詞辯論終結，判決如下：                      
    主      文
原告之訴駁回。
訴訟費用新臺幣壹仟元由原告負擔。
    事實及理由
一、按小額訴訟之訴狀送達後，原告不得將原訴變更或追加他訴
    。但擴張或減縮應受判決事項之聲明者，不在此限，民事訴
    訟法第436條第2項、第436條之23、第255條第1項但書第3款
    分別定有明文。本件原告起訴時原請求：被告應給付原告新
    臺幣（下同）18,500元，自民國109年9月28日起至清償日止
    ，按週年利率5％計算之利息（本院卷第9頁），嗣於本院審
    理中擴張請求金額為20,500元，而變更聲明如下述（本院卷
    第351頁），核與前揭規定相符，應予准許。　　
二、次按當事人於辯論期日到場不為辯論者，視同不到場，民事
    訴訟法第387條定有明文。查被告於本院111年2月24日言詞
    辯論期日拒絕辯論，依前揭規定，視同不到場，是被告經合
    法通知，未於言詞辯論期日到場，核無民事訴訟法第386條
    各款所列情形，爰依原告之聲請，由其一造辯論而為判決。
三、原告主張：原告於109年8月至9月間向被告網拍購買Dunhill
    、珍珠、Loewe、Tiffany鑰匙圈、Burberry風衣、Cartier
    戒指、Chloe包、Burberry零錢包、Loewe包、Dior項鍊（下
    合稱系爭商品），系爭商品買賣價金合計43,500元，交付系
    爭商品之方式為超商店對店，約定寄送地點為高雄市鳳山區
    統一超商鳳城門市部，原告給付被告前開買賣價金並取貨後
    ，發現系爭商品與網拍照片不符，故口頭請求被告退款，經
    兩造於109年9月間合意以被告不退款，由被告代原告出售系
    爭商品之方式處理。嗣被告代原告出售系爭商品後，於109
    年10月15日將出售系爭商品所得款項23,000元匯款予原告，
    原告向被告購買系爭商品總價為43,500元，被告僅給付代為
    出售系爭商品款項23,000元，尚有差額20,500元(計算式：4
    3,500－23,000＝20,500)，故主張系爭商品有瑕疵，以起訴狀
    繕本送達被告作為解除契約之意思表示，請求被告給付解約
    後應返還之價金20,500元等語。為此，爰依民法第254條、2
    59條第2款規定、債務不履行之法律關係提起本件訴訟，並
    聲明：被告應給付原告20,500元，及自109年9月28日起至清
    償日止，按週年利率5％計算之利息。
四、被告於最後言詞辯論期日到場，惟拒絕辯論，然其前提出答
    辯狀辯稱：被告係提供系爭商品之照片給原告，由原告自行
    決定是否委任被告代購系爭商品，並非以樣品提供原告進行
    買賣交易，故不適用民法第388條規定。被告前於109年8月2
    9日起至109年9月1日止為原告代購系爭商品，待原告付款後
    將系爭商品郵寄予原告，詎原告受領系爭商品後，認為不符
    合主觀上期待，惟未舉證說明系爭商品與網拍照片不符之處
    為何，亦未具體指明瑕疵，被告並無債務不履行情事。又縱
    依原告主張系爭商品有瑕疵而解除契約，惟原告向被告購買
    系爭商品時已同意「不接受買家下單後因任何原因即理由棄
    標」之代購規則，是兩造事前已有免除物之瑕疵擔保之特約
    ，原告不得請求被告負系爭商品之瑕疵擔保責任。再者，原
    告受領系爭商品後因不符合主觀上期待，109年9月27日要求
    被告代為轉售系爭商品，被告於109年10月15日已將代為轉
    售系爭商品所得款項合計23,000元轉帳至原告帳戶等語置辯
    ，並聲明：㈠原告之訴駁回；㈡如受不利之判決，願供擔保請
    准宣告免為假執行。
五、本院得心證之理由：
(一)按稱買賣者，謂當事人約定一方移轉財產權於他方，他方支
    付價金之契約；稱委任者，謂當事人約定，一方委託他方處
    理事務，他方允為處理之契約，民法第345條第1項、第528
    條分別定有明文。查原告主張109年8月至9月間瀏覽被告臉
    書社團張貼系爭商品之照片，並在該臉書社團下標向被告購
    買系爭商品，買賣價金合計43,500元，並非原告傳送系爭商
    品之照片請求被告代為購買乙節(本院卷第353頁)，為被告
    所否認，並辯稱：被告係為原告代購系爭商品，兩造間成立
    委任法律關係等語置辯。惟觀諸被告提出之兩造臉書對話紀
    錄可知，被告於109年8月29日、109年8月30日、109年8月31
    日、109年9月1日傳送原告下標系爭商品之應付款金額明細
    予原告，被告待原告付款後旋即寄送系爭商品，有兩造臉書
    對話紀錄在卷可稽(本院卷第149、155、165、169至171頁)
    ，然一般代購契約之受託人尚須花費時間在交易市場上為委
    託人搜尋代購商品，反觀被告收款後即立即出貨，又兩造從
    未提及代購費用計算方式及代購物品本身之價格，被告復未
    提出原告下標後另為原告向他人代購系爭商品之事證，是以
    ，兩造間就系爭商品係成立買賣契約，並非代購之委任契約
    ，此部分事實，首堪認定，是被告抗辯兩造間成立委任之法
    律關係，尚非可採。　　　　
(二)原告主張之事實，業據其提出兩造臉書對話紀錄、LINE對話
    紀錄、Burberry風衣、Loewe包、Chloe包、Cartier戒指等
    照片、原告銀行存摺明細為證(本院卷第133至141、197至20
    7、209至213、221至279、281至287、327至347、359頁)，
    然為被告所否認，並以上情置辯。原告既主張系爭商品已解
    除契約，應就其已定相當期限催告被告履行，被告於期限內
    仍不履行者，原告得依民法第254條規定主張解除契約乙節
    ，負舉證責任。經查：
  ⒈按給付無確定期限者，債務人於債權人得請求給付時，經其
    催告而未為給付，自受催告時起，負遲延責任。其經債權人
    起訴而送達訴狀，或依督促程序送達支付命令，或為其他相
    類之行為者，與催告有同一之效力；前項催告定有期限者，
    債務人自期限屆滿時起負遲延責任。契約當事人之一方遲延
    給付者，他方當事人得定相當期限催告其履行，如於期限內
    不履行時，得解除其契約，民法第229條第2項、第254條分
    別定有明文。次按在給付無確定期限之情形，須契約當事人
    之一方經他方催告給付而不為給付，方屬遲延給付，此際須
    經他方當事人再定相當期限，催告其履行而不履行，他方始
    得解除其契約（最高法院90年度台上字第2216號判決意旨參
    照）。又債權人依民法第254條規定為履行給付之催告，倘
    自催告後經過相當期間，債務人仍不履行時，債權人僅取得
    契約解除權，尚須債權人另為解約之意思表示，始生解除契
    約之效力，並非經過相當期間後，契約即當然解除（最高法
    院90年度台上字第64號判決意旨參照）。債務人遲延給付時
    ，須經債權人定相當期限催告其履行，債務人於期限內仍不
    履行時，債權人始得解除契約。債權人為履行給付之催告，
    如未定期限，難謂與前述民法規定解除契約之要件相符，自
    不得依上開法條規定解除契約(最高法院102年度台上字第21
    66號判決意旨參照)。準此，債權人就給付無確定期限之債
    務，依民法第254條規定為催告及解除契約，必先經合法催
    告後，債務人仍不履行，方得為解除契約意思表示，非催告
    及解約得同時為之。
　⒉查本院於111年2月15日以雄院民和110鳳小字第620號函，命
    原告補正關於原告向被告解約前有無催告被告應給付未返還
    價金，原告遲至本件言詞辯論終結前均未補正一情，有本院
    前開函文在卷可稽(本院卷第313頁)。又原告於本院審理中
    自陳：原告向被告解除契約前曾在電話中、LINE留言催告被
    告應給付20,500元，惟今日無法提供上開事證等語(本院卷
    第354頁)，是原告並未舉證已定相當期限催告被告履行之意
    思表示，原告逕以本件起訴狀繕本送達被告作為解除系爭契
    約之意思表示，難認其已為合法催告，當不生解除契約之效
    力，堪以認定。是以。原告既未舉證已定相當期限催告被告
    返還20,500元，自無以被告遲延給付為由請求解除契約，原
    告依民法第254條、第259條第2款規定請求被告給付解約後
    應返還價金20,500元，為無理由。
　⒊原告於本院審理中主張：兩造於109年9月間合意以被告不退
    款，由被告代原告出售系爭商品之方式處理，但原告認為被
    告會幫我亂賣，被告稱賣了再說，果然價差很大；被告於10
    9年10月15日已將代為出售系爭商品所得款項23,000元匯款
    至原告帳戶等語(本院卷第351至352、354頁)，有109年10月
    15日兩造間之LINE對話紀錄、被告轉帳23,000元至原告帳戶
    之轉帳紀錄在卷可稽(本院卷第197、187頁)。觀諸被告傳送
    原告之LINE對話紀錄，陳稱：你那兩個，代拍沒有在退貨的
    ，就是代拍金額給你這樣啊等語，有此對話紀錄在卷可稽(
    本院卷第255頁)，是兩造既已合意被告不退還系爭商品價金
    ，改由被告代原告出售系爭商品予第三人並將所得款項交付
    原告受領之約定，顯見兩造本於契約自由原則，約定被告不
    退款而改由被告代為出售系爭商品作為處理本件交易爭議之
    方式，原告復未提出兩造有約定被告代為出售系爭商品之價
    格區間，亦未舉證被告承諾須將系爭商品原價退還予原告等
    事證(本院卷第354頁)，原告自不得因被告代為出售系爭商
    品所得款項僅23,000元，與原告購買系爭商品總價43,500元
    ，尚有差價20,500元為由，另主張系爭商品有瑕疵而解除契
    約，是原告請求被告給付解約後應返還價金20,500元，為無
    理由。
　⒋原告固主張系爭商品有瑕疵，惟僅提出系爭商品中之Burberr
    y風衣照片並稱該風衣袖長太短且有脫線、Loewe包照片並稱
    有脫皮、Chloe包照片並稱並非柔軟皮革、Cartier戒指照片
    並稱尚未確認有無瑕疵，上開商品均已交由被告代為出售完
    畢等語，有Burberry風衣、Loewe包、Chloe包、Cartier戒
    指等照片在卷可稽，並據原告陳述在卷(本院卷第209至213
    、221至233、355至356頁)。至原告就系爭商品中之Dunhill
    、珍珠、Loewe、Tiffany鑰匙圈、Burberry零錢包、Dior項
    鍊等商品，並未舉證存有瑕疵之情形。又觀諸被告傳送原告
    之LINE對話紀錄，陳稱：Cartier明明自己賣不掉才丟給我
    ；怎麼可能全新，我都沒說是全新了，他筆有影響使用嗎；
    二手我會說二手或是近全新，你看今天看到的很多都很新，
    我也說近全新而已啊；但我的照片就是那樣阿，你朋友說筆
    有問題，我再換給他阿，盒子本來就是原廠盒而已啊，而且
    老實說他買的價格根本不該給盒子，4500連裸筆都買不起，
    可以去EBAY查就知道了；Loewe就圖片那樣阿，二手都這樣
    等語。原告傳送被告之LINE對話紀錄，陳稱：全退回給你拍
    掉，我只能幫你賣新品；願你有很多商品讓我賣等語，有兩
    造間之對話紀錄在卷可稽(本院卷第185、199、253、269、2
    75、279頁)，可見兩造均為網路賣家，原告知悉被告出賣之
    商品多為二手商品，二手商品既係使用過之商品，自無法以
    新品之外觀相為比擬。是以，依原告提出之Burberry風衣、
    Loewe包、Chloe包等照片縱有不符合新品之狀態，原告應先
    舉證被告出賣系爭商品時已承諾均為新品之事實，原告既未
    舉證以實其說，自不得以Burberry風衣、Loewe包、Chloe包
    等照片逕認即屬商品瑕疵。
(三)從而，原告請求解除系爭商品之契約並請求返還已支付之部
    分價金20,500元，既不合於法定解除契約之要件，復未見兩
    造有合意解除之情事，業已認定如前述，又依原告之舉證尚
    不足以證明系爭商品存有瑕疵，故原告請求被告給付20,500
    元，為無理由，應予駁回。
六、綜上所述，原告依民法第254條、第259條第2款、債務不履
    行之法律關係，請求被告給付20,500元，及自109年9月28日
    起至清償日止，按週年利率5％計算之利息，為無理由，應予
    駁回。　　
七、訴訟費用負擔之依據：民事訴訟法第78條。
中　　華　　民　　國　　111 　年　　3 　　月　　24　　日
          　　　　鳳山簡易庭  法　官   藍雅筠
以上正本係照原本作成。　　　　　　　　　
民事訴訟法第436條之24第2項：對於本判決之上訴，非以違背法
令為理由，不得為之。
如對本判決上訴，須於判決送達後20日內向本院提出上訴狀，並
須表明原判決所違背之法令及其具體內容與依訴訟資料可認為原
判決有違背法令之具體事實之上訴理由（均須按他造當事人之人
數附繕本）。
中　　華　　民　　國　　111 　年　　3 　　月　　24　　日
                              書記官   蔡毓琦
訴訟費用計算式 裁判費(新臺幣)   1,000元 合計             1,000元